【裁判字號】    98,訴緝,79
【裁判日期】    980527
【裁判案由】    毒品危害防制條例
【裁判全文】
臺灣高雄地方法院刑事判決              98年度訴緝字第79號
公  訴  人  臺灣高雄地方法院檢察署檢察官
被      告  甲○○
                    現於臺灣高雄看守所羈押中
上列被告因毒品危害防制條例案件，經檢察官提起公訴（97年度
毒偵字第7309號），本院改行簡式審判程序，判決如下：
    主  文
甲○○施用第一級毒品，累犯，處有期徒刑柒月。又施用第一級
毒品，累犯，處有期徒刑柒月，扣案之第一級毒品海洛因壹包（
驗餘淨重零點壹貳公克，含直接包覆海洛因粉末之夾鍊袋壹個
）沒收銷燬之。又施用第二級毒品，累犯，處有期徒刑肆月。又
犯竊盜罪，累犯，處有期徒刑肆月，扣案之機車鑰匙壹把沒收之
。又犯竊盜罪，累犯，處有期徒刑肆月。應執行有期徒刑壹年拾
月，扣案之第一級毒品海洛因壹包（驗餘淨重零點壹貳公克，
含直接包覆海洛因粉末之夾鍊袋壹個）沒收銷燬，機車鑰匙壹把
沒收之。
    事  實
一、甲○○前因施用毒品案件，經臺灣屏東地方法院以94年度毒
    聲字第444 號裁定送觀察勒戒處所執行觀察勒戒後，因認無
    繼續施用之傾向，而於民國94年11月17日執行完畢釋放出所
    。又因竊盜、詐欺案件由本院分別以94年度易字第643 號、
    94 年 度易字第1182號及94年度簡字第7692號判決有期徒刑
    9 月、1 年2 月及4 月確定，前開各罪又經本院以95年度聲
    字第13 28 號定應執行有期徒刑2 年2 月，嗣經入監執行，
    於95 年12 月13日縮短刑期假釋出獄並交付保護管束，至96
    年9 月21日保護管束期滿未經撤銷假釋視為執行完畢。
二、詎甲○○仍不知戒絕毒癮，而分別於下列時間、地點為下述
    施用毒品犯行：
    (一)基於施用第一級毒品海洛因之犯意，於97年8 月5 日某時
      ，在其位於高雄市左營區○○○路5 之2 號租屋處頂樓，
      以將毒品海洛因摻水溶解後置入針筒注射身體之方式，施
      用海洛因1 次。
    (二)又基於施用第二級毒品甲基安非他命之犯意，於97年8 月
      6 日下午4 時50分前某時，在其前揭租屋處，以將甲基安
      非他命置入玻璃球內燒烤並吸食煙霧之方式，施用甲基安
      非他命1 次。
    (三)又於97年9 月1 日下午3 時許，在高雄縣鳳山市○○路某
      公園廁所內，以將毒品海洛因摻水溶解後置入針筒注射身
      體之方式，施用海洛因1 次。
    (四)上開二之(一)、(二)所示犯行，經警於97年8 月6 日下午4 時
      50分許，持搜索票至高雄市左營區○○○路5 之2 號4 樓
      搜索，並經採取甲○○尿液送驗結果，呈現海洛因代謝物
      嗎啡，及甲基安非他命代謝物安非他命、甲基安非他命陽
      性反應，而查知上情。上開二之(三)所示犯行，因甲○○於
      97年9 月2 日下午1 時許，與其表弟李保源共乘機車行經
      高雄縣鳳山市○○○路229 巷口時遇警攔查，甲○○手持
      海洛因毒品1 小包（毛重0.2 公克，驗後淨重0.123 公克
      ）欲藏匿，為警發現查獲，並經採取甲○○尿液送驗結果
      ，呈現海洛因代謝物嗎啡陽性反應，而查知上情。
三、又甲○○再分別於下列時間、地點為下述竊盜犯行：
    (一)意圖為自己不法之所有，於97年9 月26日上午6 時30分前
      某時，在高雄市○○區○○街45號旁，以其所有之鑰匙1
      把，竊取劉仁傑所有，停放在該處之車號XIT-976 號重型
      機車，得手後供己代步騎乘使用。
    (二)甲○○騎乘前開竊得之機車，於同日下午4 時20分許，行
      經高雄市左營區○○○路167 之1 號旁之檳榔攤時，竟又
      意圖為自己不法之所有，徒手竊取顏家雯所有，放置在檳
      榔攤旁之鋁梯1 個，得手後即以前開機車載運前往資源回
      收場變賣。
    (三)嗣甲○○於同日下午4 時30許騎乘前揭機車載運前揭鋁梯
      行駛至高雄市○○區○○路43巷18號前，為警攔檢查獲，
      並扣得前開機車及鋁梯，而查知上情。
二、案經高雄市政府警察局少年警察隊、左營分局及保安警察大
    隊報請臺灣高雄地方法院檢察署檢察官偵查起訴。
    理  由
一、本案被告甲○○所犯係死刑、無期徒刑、最輕本刑為3 年以
    上有期徒刑以外之罪，其於準備程序中就被訴事實為有罪之
    陳述，經法官告知簡式審判程序之旨，並聽取公訴人及被告
    之意見後，經本院依刑事訴訟法第273 條之1 第1 項之規定
    ，裁定由受命法官獨任進行簡式審判程序。又本案卷內之物
    證、書證等證據，依同法第273 條之2 規定，不受第159 條
    第1 項關於傳聞法則規定之限制，依法均有證據能力，合先
    敘明。
二、訊據被告對上揭犯罪事實均坦承不諱，又查：(一)被告於97年
    8 月6 日遭查獲時所採集尿液經送驗結果，呈現甲基安非他
    命與海洛因代謝後之嗎啡陽性反應，此有高雄市立凱旋醫院
    （下稱：「凱旋醫院」）尿液檢驗報告1 份，及載明尿液檢
    體編號之濫用藥物尿液檢體監管紀錄表1 紙在卷可證（見警
    二卷第4 、5 頁），是以前揭事實欄二之(一)、(二)所示犯罪事
    實應堪認定。(二)又被告於97年9 月2 日遭查獲時所採集尿液
    經送驗結果，呈現海洛因代謝後之嗎啡陽性反應，此有凱旋
    醫院尿液檢驗報告1 份，及載明尿液檢體編號之濫用藥物尿
    液檢體監管紀錄表1 紙在卷可證（見警三卷第40頁，偵一卷
    第11頁），又扣案之疑似海洛因粉末1 包經送鑑定結果，確
    認含第一級毒品海洛因成分一節，亦有凱旋醫院濫用藥品成
    品檢驗鑑定書在卷可參（見偵一卷第13頁），是以前揭事實
    欄二之(三)所示犯罪事實亦堪認定。(三)另就被告所犯前揭事實
    欄三之(一)、(二)所示竊盜犯行，則為被害人劉仁傑、顏家雯分
    別證述明確，並有高雄市政府警察局保安警察大隊扣押筆錄
    、扣押物品目錄表、贓物認領保管單、查獲現場及扣押物品
    照片3 張在卷可參（見警一卷第16至21頁）。從而，足認被
    告之前開自白與事實相符，應得為認定其犯罪之依據。再被
    告前因施用毒品案件，經臺灣屏東地方法院以94年度毒聲字
    第444 號裁定送勒戒處所執行觀察勒戒後，因認無繼續施用
    之傾向，而於94年11月17日執行完畢釋放出所等情，有臺灣
    高等法院被告前案紀錄表、臺灣高雄地方法院檢察署檢察官
    94年度毒偵字第8078號不起訴處分書各1 份附卷可參，是以
    ，被告前因施用毒品案件，於觀察、勒戒及強制戒治執行完
    畢後，於5 年內再犯本案施用第一級毒品海洛因及第二級毒
    品甲基安非他命犯行之事實，亦事證明確。綜上，本案被告
    犯行已經證明，應予依法論科。
三、論罪科刑部分：
  (一)按海洛因係毒品危害防制條例第2 條第2 項第1 款所稱之第
    一級毒品，甲基安非他命係同條例第2 條第2 項第2 款所稱
    之第二級毒品，均不得持有、施用。是核被告所為前揭施用
    海洛因及甲基安非他命犯行，分別犯毒品危害防制條例第10
    條第1 項施用第一級毒品罪，及同條第2 項施用第二級毒品
    罪。被告所為上開竊取機車及鋁梯犯行，則均係犯刑法第32
    0 條第1 項之竊盜罪。被告持有第一、二級毒品後進而施用
    ，其持有毒品之低度行為，均應為施用毒品之高度行為所吸
    收，均不另論罪。又被告所犯上開5 罪間，其犯意各別、行
    為互殊，自應分論併罰。
  (二)再被告前於94年間因竊盜、詐欺案件由本院分別以94年度易
    字第643 號、94年度易字第1182號及94年度簡字第7692號判
    決有期徒刑9 月、1 年2 月及4 月確定，前開各罪又經本院
    以95年度聲字第13 28 號定應執行有期徒刑2 年2 月，嗣經
    入監執行，於95年12月13日縮短刑期假釋出獄並交付保護管
    束，至96 年9月21日保護管束期滿未經撤銷假釋視為執行完
    畢，有臺灣高等法院被告前案紀錄表在卷可考，其受有期徒
    刑執行完畢後，5 年內故意再犯本案有期徒刑以上之上開5
    罪，均為累犯，均應依法加重其刑。爰分別審酌被告前因施
    用毒品案件，經觀察、勒戒後，仍未能徹底戒絕毒品，再犯
    本案施用毒品海洛因、甲基安非他命犯行，顯見其無戒毒悔
    改之意，又被告正值青壯之年，竟隨意竊取他人機車、鋁梯
    ，且被告先前因竊盜、詐欺等案件經判處罪刑確定後入監執
    行，甫於95年12月13日執行完畢出監，又再度為上開犯行，
    顯見上開刑之執行尚未對被告生教育感化之效果，本不宜輕
    縱；惟念被告施用毒品，乃戕害一己之身體健康，所為尚未
    害及他人，又被告犯後坦承全部犯行，態度尚佳，且所竊得
    機車、鋁梯均已經被害人領回，是被害人之損失尚非甚為嚴
    重等情，並考量被告各次犯罪情節及其生活狀況、智識程度
    、竊取財物之價值等一切情狀，就上開5 罪分別量處如主文
    所示之刑，並依刑法第51條第5 款規定定其應執行之刑，以
    資懲警。
  (三)又扣案之海洛因1 包（驗後淨重0.123 公克），為毒品危害
    防制條例第2 條第2 項之毒品，又直接包覆海洛因之夾鍊袋
    因沾有海洛因殘渣，而難以與上開毒品剝離，應視同毒品，
    均依同條例第18條第1 項前段規定，宣告沒收銷燬之（此部
    分扣押物與被告97年9 月1 日施用海洛因犯行相關，應於主
    文宣告被告該次施用第一級毒品罪與所定執行刑項下宣告沒
    收銷燬）；至鑑驗所耗損之毒品，既已費失，自無庸宣告沒
    收銷燬，附此敘明。另扣案之機車鑰匙1 把，係被告犯前揭
    事實欄三之(一)犯行所使用之物，且該鑰匙為被告所有，亦為
    被告陳述明確（見本院卷第22頁），應依刑法第38條第1 項
    第2 款規定沒收之（於主文宣告被告所犯該次竊盜罪與所定
    執行刑項下宣告沒收）。
據上論斷，應依刑事訴訟法第299 條第1 項前段、第273 條之1
第1 項、第284 條之1 ，毒品危害防制條例第10條第1 項、第2
項、第18條第1 項前段，刑法第320 條第1 項、第11條、第38條
第1 項第2 款、第47條第1 項、第51條第5 款，刑法施行法第1
條之1 ，判決如主文。
本案經檢察官乙○○到庭執行職務。
中    華    民    國    98    年    5    月    27    日
                  刑事第八庭    法  官  陳思帆
以上正本證明與原本無異。
如不服本判決，應於收受本判決後10日內向本院提出上訴書狀，
其未敘述上訴理由者，並得於提起上訴後10日內向本院補提理由
書狀（均須按他造當事人之人數附繕本）「切勿逕送上級法院」
。
中    華    民    國    98    年    5    月    27    日
                                書記官  李宗諺
附錄本案論罪科刑之法條
毒品危害防制條例第10條
施用第一級毒品者，處6 月以上5 年以下有期徒刑。
施用第二級毒品者，處3 年以下有期徒刑。
中華民國刑法第320條
意圖為自己或第三人不法之所有，而竊取他人之動產者，為竊盜
罪，處5 年以下有期徒刑、拘役或5 百元以下罰金。
意圖為自己或第三人不法之利益，而竊佔他人之不動產者，依前
項之規定處斷。
前2 項之未遂犯罰之。
刑法施行法第1條之1
中華民國94年1 月7 日刑法修正施行後，刑法分則編所定罰金之
貨幣單位為新臺幣。
94年1 月7 日刑法修正時，刑法分則編未修正之條文定有罰金者
，自94年1 月7 日刑法修正施行後，就其所定數額提高為30倍。
但72年6 月26日至94年1 月7 日新增或修正之條文，就其所定數
額提高為3 倍。


司法院資訊處製作；財團法人民間司法改革基金會備份。
